臺灣高等法院刑事裁定
109年度聲字第4355號
聲  請  人  臺灣高等檢察署檢察官
受  刑  人  高瑋恩



上列聲請人因受刑人數罪併罰有二裁判以上案件，聲請定其應執
行之刑（聲請案號：臺灣高等檢察署109年度執聲字第2189號）
，本院裁定如下：
    主  文
甲○○犯如附表所示各罪所處之有期徒刑，應執行有期徒刑捌年捌
月。
    理  由
一、聲請意旨略以：受刑人甲○○因強制性交等數罪，先後經判決
    確定如附表，應依刑法第53條、第51條第5款，定其應執行
    之刑，爰依刑事訴訟法第477條第1項聲請裁定等語。
二、裁判確定前犯數罪者，併合處罰之；數罪併罰，分別宣告其
    罪之刑，其宣告多數有期徒刑者，於各刑中之最長期以上，
    各刑合併之刑期以下，定其刑期，但不得逾30年，刑法第50
    條第1項前段、第51條第5款訂有明文。參其立法意旨，除在
    於緩和多數有期徒刑合併執行所造成之苛酷外，更避免責任
    非難之重複，尤重在矯治犯罪行為人、提升其規範意識，及
    回復社會對於法律規範之信賴，是就應併合處罰之複數有期
    徒刑採行加重單一刑主義，以期責罰相當。乃法院就應併合
    處罰之數個有期徒刑宣告定其應執行刑時，除應遵守上開法
    文所定之外部界限，並應受不得明顯違反公平正義、法律秩
    序理念及目的之規範。具體而言，若所犯數罪雖屬相同之犯
    罪類型，但所侵犯者為具有不可替代性、不可回復性之個人
    法益，其責任非難重複之程度較低，則可酌定較高之應執行
    刑。再者，刑事訴訟法第370條第2項、第3項，已針對第二
    審上訴案件之定應執行之刑，明定有不利益變更禁止原則之
    適用；而分屬不同案件之數罪併罰，倘一裁判宣告數罪之刑
    ，曾經定其執行刑，再與其他裁判宣告之刑定其執行刑時，
    在法理上亦應同受此原則之拘束。
三、查受刑人所犯強制性交等罪，經分別判決如附表所示，均經
    確定在案，有各該刑事判決書及本院被告前案紀錄表在卷可
    查，經核尚無不合，應予准許。爰衡酌受刑人所犯如附表編
    號1至3所示竊盜、強制性交等罪之法律目的，責任非難重複
    之程度，彼此間之關聯性，兼衡受刑人所犯各罪所反映之人
    格特性，矯治教化之必要程度，暨貫徹刑法量刑公平正義理
    念，定其應執行之刑如主文所示。
四、末按數罪併罰之案件，其各罪判決均係宣告刑，並非執行刑
    ，縱令各案中一部分犯罪之宣告刑在形式上已經執行，仍應
    依法聲請犯罪事實最後判決之法院裁定，然後再依所裁定之
    執行刑，換發指揮書併合執行，其先前已執行之有期徒刑部
    分，僅應予扣除而不能認為已執行完畢，在所裁定之執行刑
    尚未執行完畢前，各案之宣告刑並不發生執行完畢之問題。
    本件受刑人所犯如附表編號1所示之罪所處之刑，縱有經執
    行完畢，然附表所示各罪既合於數罪併罰之要件，依前揭說
    明，在所裁定之應執行刑尚未執行完畢前，仍應就附表各罪
    所處之刑，合併定其應執行刑，至於前揭業經執行之有期徒
    刑部分，僅係就所定應執行刑執行時，應為如何折抵之問題
    ，併此敘明。
五、另聲請書附表應補充、更正如下：㈠編號1備註欄應補充為「
    新北地檢105年度執字第1552號（已執畢）」等語；㈡編號2
    、3偵查(自訴)機關年度案號欄均應補充為「新北地檢104年
    度偵字第22401、28249、30825號」等語；㈢編號2最後事實
    審：⒈法院欄記載「臺灣高院」等語有誤，應修正為「新北
    地院」等語；⒉案號欄記載「105年度侵上訴字第128號」等
    語有誤，應修正為「104年度侵訴字第173號」等語；⒊判決
    日期欄記載「105/10/27」等語有誤，應修正為「105年3月3
    0日」等語；㈣編號2確定判決：⒈法院欄記載「最高法院」等
    語有誤，應修正為「新北地院」等語；⒉案號欄記載「106年
    度台上字第2720號」等語有誤，應修正為「104年度侵訴字
    第173號」等語；⒊判決確定日期欄記載「106/09/13」等語
    有誤，應修正為「105年7月19日」等語；㈤編號2、3備註欄
    定應執行刑部分應補充為「編號2至3經臺灣新北地方法院以
    104年度侵訴字第173號判決應執行有期徒刑8年2月」等語，
    附此敘明。
據上論斷，應依刑事訴訟法第477條第1項，刑法第53條、第51條
第5款，裁定如主文。
中　　華　　民　　國　　109 　年　　11　　月　　11　　日
                  刑事第十二庭  審判長法　官  陳如玲
                                      法　官  廖建瑜
                                      法　官  蔡如惠
以上正本證明與原本無異。
如不服本裁定，應於收受送達後五日內向本院提出抗告狀。
                                      書記官  黃郁珊
中　　華　　民　　國　　109 　年　　11　　月　　12　　日
附表：
編         號  1 2 3 罪         名  竊盜 竊盜 強制性交 宣    告    刑  有期徒刑8月 有期徒刑8月 有期徒刑7年10月 犯  罪  日  期  104年7月10日凌晨4時許 104年8月7日6時許 104年8月4日1時4分許  偵查(自訴)機關年度案號  新北地檢104年度偵字第20047號 新北地檢104年度偵字第22401、28249、30825號  最後事實審 法    院 新北地院 新北地院 臺灣高院  案    號 104年度審易字第2800號 104年度侵訴字第173號 105年度侵上訴字第128號  判決日期 104年10月5日 105年3月30日 105年10月27日 確定判決 法    院 臺灣高院 新北地院 最高法院  案    號 104年度上易字第2422號 104年度侵訴字第173號 106年度台上字第2720號  判決確定日期 104年12月30日 105年7月19日 106年9月13日 是否得易科罰金  否 否  備           註  新北地檢105年度執字第1552號（已執畢） 1.新北地檢106年度執更字第4774號 2.編號2至3經臺灣新北地方法院以104年度侵訴字第173號判決應執行有期徒刑8年2月